臺灣臺中地方法院民事判決
110年度豐小字第828號
原      告  賴麗敏  

被      告  王雅莉  
上列當事人間請求損害賠償事件，本院於民國110年8月17日言詞
辯論終結，判決如下：
    主      文
原告之訴駁回。
訴訟費用新臺幣1,000元，由原告負擔。
    事實及理由
一、原告主張：原告於民國109年12月24日將車牌號碼000-000號
    普通重型機車（下稱系爭機車）停放於臺中中友百貨停車場
    時，系爭車輛之龍頭遭被告所有之車牌號碼000-000號普通
    重型機車之手把壓住，造成系爭機車車殼有刮傷，侵害原告
    權利，因原告當時之估價單遺失，故於110年3月16日又重新
    估價，爰依侵權行為之法律關係，請求被告賠償維修費新臺
    幣（下同）5,000元等語。並聲明：被告應賠償原告5,000元
    。
二、被告則以：原告無法證明系爭機車上之刮痕為被告之機車所
    刮傷，且原告所提110年3月16日之維修估價單無法證明為系
    爭機車當時所造成之損壞，也可能是系爭機車原本之刮痕等
    語，資為抗辯。並聲明：原告之訴駁回。
三、法院得心證之理由：
  ㈠按當事人主張有利於己之事實者，就其事實有舉證之責任，
    民事訴訟法第277條前段亦有明文。依此規定，主張侵權行
    為損害賠償請求權之人，對於侵權行為之成立要件應負舉證
    責任。又民事訴訟如係由原告主張權利者，應先由原告負舉
    證之責，若原告先不能舉證，以證實自己主張之事實為真實
    ，則被告就其抗辯事實即令不能舉證，或其所舉證據尚有疵
    累，亦應駁回原告之請求（最高法院72年台上字第4225號判
    決意旨參照）。再因故意或過失，不法侵害他人之權利者，
    負損害賠償責任，民法第184條第1項前段定有明文。而侵權
    行為所發生之損害賠償請求權，以有故意或過失不法侵害他
    人權利為其成立要件，若其行為並無故意或過失，即無賠償
    之可言。另損害賠償之債，以有損害之發生及有責任原因之
    事實，並二者之間，有相當因果關係為成立要件（最高法院
    48年台上字第481號判決意旨參照）。原告主張被告所有之
    普通重型機車於上開時、地不慎壓到系爭機車龍頭，因而導
    致系爭機車受有損害等情，既為被告所否認，揆諸前揭說明
    ，原告自應就上開有利於己之事實負舉證之責。
  ㈡經查，原告前開主張，固據其提出維修估價單及車損照片為
    證。然前開相片雖可看出被告所有之機車手把與系爭機車車
    頭有所碰觸，然無法因此確認原告所提照片上系爭機車車頭
    之刮痕確係被告所有之機車手把壓到所致。又原告提出之系
    爭機車維修估價單之估價日期為110年3月16日，距本件事故
    發生日（即109年12月24日）已約3月之久，亦難認該估價單
    所示之車損狀況為被告之機車所致。參以前開維修估價單所
    載之維修項目為碼錶總成及配線、前燈前，不僅與原告所稱
    系爭機車車頭遭刮傷之項目不符，且由原告提出之前述車損
    照片亦無法看出系爭機車之碼錶、配線、前燈等有何損壞之
    處，原告復未能提出其他證據以實其說，則原告上開主張，
    尚難憑採。
  ㈢綜上所述，原告依侵權行為之法律關係，請求被告給付5,000
    元，為無理由，應予駁回。
四、本件事證已臻明確，兩造其餘攻擊防禦方法及所舉證據，經
    審酌結果，與本件判決結論均無影響，爰不一一論述，附此
    敘明。
五、訴訟費用負擔之依據：民事訴訟法第436條之19第1項、第78
    條。
中　　華　　民　　國　　110 　年　　9 　　月　　30　　日
                  豐原簡易庭    法  官  廖弼妍
如不服本判決，應於判決送達後20日內，以判決違背法令為理由
，向本院提出上訴狀並表明上訴理由（上訴理由應表明：一、原
判決所違背之法令及其具體內容；二、依訴訟資料可認為原判決
有違背法令之具體事實），如於本判決宣示後送達前提起上訴者
，應於判決送達後20日內補提上訴理由書（須附繕本）。
以上為正本係照原本作成。
中　　華　　民　　國　　110 　年　　9 　　月　　30　　日
                                書記官  陳貴卿